臺灣高等法院民事判決　　　　　　　　　　　　　　九十二年度保險上字第六七號
　　上　訴　人　一銀租賃股份有限公司
　　法定代理人　張義雄
　　訴訟代理人　陳建勳律師
　　複　代理人　周建才律師
　　被　上訴人　新安產物保險股份有限公司
　　法定代理人　嚴凱泰
　　訴訟代理人　陳超凡律師
右當事人間給付保險金事件，上訴人對於中華民國九十二年七月三十一日臺灣臺北地
方法院九十一年度保險字第九六號第一審判決提起上訴，本院於九十三年七月二十日
言詞辯論終結，判決如下：
    主      文
上訴駁回。
第二審訴訟費用由上訴人負擔。
    事實及理由
甲、程序方面：
一本件上訴人於原審九十一年六月十九日起訴時，其法定代理人為李銀櫃（本院卷(一)
  第五十九頁、第六十頁－上訴人迄九十一年十月三十一日之法定代理人仍為李銀櫃
  ），上訴人於原審九十一年六月十八日由法定代理人李銀櫃委由陳建勳律師、徐松
  龍律師為訴訟代理人（原審卷第二十二頁），並有特別代理權，即無不合。
二按「當事人喪失訴訟能力或法定代理人死亡或其代理權消滅者，訴訟程序在有法定
  代理人或取得訴訟能力之本人承受其訴訟以前當然停止。」民事訴訟法第一百七十
  條定有明文。上訴人法定代理人雖於原審繫屬中之九十一年十一月十一日變更為李
  燕峰（本院卷(一)第五十二頁、第五十三頁），而有前開規定之適用，惟上訴人於原
  審已由法定代理人李銀櫃在九十一年六月十八日委由陳建勳律師、徐松龍律師為訴
  訟代理人，有如前述，則依民事訴訟法第一百七十三條前段「第一百六十八條、第
  一百六十九條第一項及第一百七十條至前條之規定，於有訴訟代理人時不適用之。
  」之規定，不適用當然停止之法則，原審於九十一年十一月十一日後之訴訟程序就
  上訴人部分（原審卷第七十八頁以下），仍列李銀櫃為上訴人之法定代理人，由陳
  建勳律師、徐松龍律師出庭，進而於判決記載上訴人之法定代理人為李銀櫃、訴訟
  代理人陳建勳律師、徐松龍律師（原審卷第一七四頁），均無不合。
三原審為上訴人敗訴之判決，陳建勳律師因有特別代理權，則陳建勳律師以訴訟代理
  人身分於九十二年九月一日為上訴人提起上訴（本院卷(一)第十二頁、第十三頁），
  亦合於法律規定，陳建勳律師於提起上訴後，其訴訟代理權即告消滅，有關承受訴
  訟之裁定應由上訴審即本院裁定。是上訴人新任法定代理人李燕峰於同日向本院聲
  明承受訴訟（原審卷第一八五頁），亦無不當。再觀上訴人由其新任法定代理人李
  燕峰所具聲明承受訴訟狀係載「謹狀臺灣臺北地方法院民事庭轉呈臺灣高等法院民
  事庭公鑒」，足證上訴人新任法定代理人李燕峰確係向本院聲明承受訴訟。
四原審收受李燕峰之聲明承受訴訟狀後，未將之隨卷送本院裁定准否李燕峰之承受訴
  訟，反於九十二年十月十五日裁定將原判決當事人欄關於上訴人法定代理人李銀櫃
  之記載，更正為李燕峰。惟原判決記載上訴人之法定代理人李銀櫃，原無不當，有
  如前述，而判決一經更正，即溯及於照更正之裁定而為者同，對該判決之當否，應
  依更正後之意旨定其效果。然上訴人法定代理人李燕峰於原審未委任陳建勳律師、
  徐松龍律師為訴訟代理人，則陳建勳律師、徐松龍律師於原審即屬未經合法代理，
  從而，原判決之第一審訴訟程序即有未經合法代理之重大瑕疵（民事訴訟法第四百
  五十一條第一項），惟兩造合意願由第二審法院即本院就該事件為裁判（本院卷(二)
  第一頁正面、背面、第四頁），依民事訴訟法第四百五十一條第二項之規定，本院
  仍得就該事件為裁判。
五上訴人之法定代理人原為李銀櫃，嗣變更為李燕峰，已如前述，再於九十三年二月
  五日變更為張義雄，茲據李燕峰（李燕峰前向本院聲明承受訴訟部分，僅由原審以
  裁定更正方式為之，迄未就李燕峰聲明承受訴訟准否予以裁定－本院卷(一)第七十九
  頁）、張義雄輾轉聲明承受訴訟（本院卷(二)第十五頁、第十七頁），核無不合，應
  予准許，茲列上訴人之法定代理人為張義雄。
六被上訴人新安產物保險股份有限公司之董事長為嚴凱泰，總經理為陳忠鏗，有該公
  司登記表在卷可憑（本院卷(一)第七十一頁至第七十三頁、卷(二)第二十二頁、第二十
  三頁），再本件系爭契約，被上訴人方面由總經理陳忠鏗為被上訴人之代表人（原
  審卷第十頁），依公司法第八條第二項「公司之經理人或清算人，股份有限公司之
  發起人、監察人、檢查人、重整人或重整監督人，在執行職務範圍內，亦為公司負
  責人。」之規定，陳忠鏗於相關投保等執行職務範圍內，為被上訴人公司負責人。
  另依同條第一項「本法所稱公司負責人：在無限公司、兩合公司為執行業務或代表
  公司之股東；在有限公司、股份有限公司為董事。」之規定，嚴凱泰亦為公司負責
  人。依民事訴訟法第四十七條「關於訴訟之法定代理及為訴訟所必要之允許，依民
  法及其他法令之規定。」，故法人之代表人有數人時，在訴訟上是否均得單獨代表
  法人，依民法第二十七條第二項「董事就法人一切事務，對外代表法人。董事有數
  人者，除章程另有規定外，各董事均得代表法人。」，陳忠鏗雖非董事，惟依類推
  解釋，陳忠鏗於其職務範圍內，仍得單獨代表法人，則原判決列陳忠鏗為被上訴人
  公司之法定代理人，就法定代理權言，並無欠缺。至被上訴人於九十三年六月二十
  五日將其所列之法定代理人由陳忠鏗變更為嚴凱泰（本院卷(二)第二十頁），係將得
  單獨代表公司之法定代理人由陳忠鏗變更為亦得單獨代表公司之嚴凱泰，不生訴訟
  承受之問題。
七上訴人於原審主張系爭保險標的物倒塌非因風之因素，係因不明之外來突發事故所
  致，於本院改稱係因安裝綁紮不實所致，被上訴人據以主張依民事訴訟法第四百四
  十七條之規定，應駁回上訴人所提出之新攻擊方法云云。按「當事人不得提出新攻
  擊或防禦方法。但有下列情形之一者，不在此限：：：三、對於在第一審已提出之
  攻擊或防禦方法為補充者。：：」民事訴訟法第四百四十七條第一項第三款定有明
  文。查本件上訴人主張系爭保險標的物之保險事故發生，被上訴人應給付保險金，
  上訴人所稱之保險事故，於原審主張係因不明之外來突發事故，於本院主張係安裝
  綁紮不實，核屬對於在第一審已提出之攻擊方法（系爭標的物之保險事故發生）為
  補充（保險事故指安裝綁紮不實)，依上揭規定，應予准許，被上訴人主張應駁回
  上訴人新攻擊方法云云，自無足採。又上訴人於本院另主張系爭保險標的物之保險
  事件為安裝綁紮不實一節，係不變更訴訟標的，而補充或更正事實上或法律上之陳
  述，依民事訴訟法第二百五十六條「不變更訴訟標的，而補充或更正事實上或法律
  上之陳述者，非為訴之變更或追加。」之規定，亦非訴之變更或追加。
乙、得心證之理由：
一上訴人起訴主張東翰興業股份有限公司（以下簡稱東翰公司）就其所有視聽儀器「
  全彩發光二極體大型顯示幕」模組七十二台（以下簡稱系爭保險標的物），指定上
  訴人為受益人，向被上訴人投保系爭保險契約，保險期間自九十一年三月一日中午
  十二時起至九十二年三月一日中午十二時止，保險金額為每一保險事故新臺幣（下
  同）二千五百零九萬七千六百十九元，保險單適用區域為台澎金馬；嗣系爭保險標
  的由東翰公司於九十一年三月二十七日出租予全美事業有限公司（以下簡稱全美公
  司），在高雄義守大學校區發生倒塌致生毀損，其原因係因不明之外來突發事故所
  致或安裝綁紮不實所致，東翰公司隨即通知被上訴人保險事故發生並會同進行現場
  查勘作業，東翰公司並委由訴外人光磊公司鑑估系爭保險標的之修復金額為六百萬
  元，爰依系爭保險契約，請求被上訴人給付六百萬元及自起訴狀繕本送達之翌日起
  至清償日止，按週年利率百分之十計算之利息云云。
  被上訴人則以上訴人所主張系爭保險事故之發生，係因強風吹襲所致，於九十一年
  三月二十八日晚上起至二十九日清晨止之期間內倒塌毀損，非因火災、閃電、雷擊
  、爆炸引起之火災、運輸工具之碰撞、翻覆、出軌、鐵公路及橋樑隧道坍塌所致標
  的物之損失，不在系爭保險契約承保範圍內；且上訴人未舉證證明保險標的物之損
  失原因，被上訴人不負賠償責任；又東翰公司迄今未提出理賠申請文件及完整損失
  資料、文件，致被上訴人無法完成完整之公證報告以決定是否理賠，是本件非可歸
  責於被上訴人之事由致未給付保險金，上訴人不得請求週年利率百分之十之遲延利
  息，再上訴人主張系爭保險標的物因安裝綁紮不實致毀損云云，並不實在，縱屬實
  在，依基本條款第二十三條規定，被保險人須就保險標的物之損失原因負有舉證說
  明之義務，更須以書面向對於該項損失負有責任之運送人、受託人或其他第三人要
  求賠償，並將該索賠文件副本及有關資料送交被上訴人方得向被上訴人請求保險金
  ，上訴人違反該等約定，仍不得請求保險金等語資為抗辯。
二本件原審對於上訴人之請求，判決上訴人全部敗訴，上訴人全部不服提起上訴，聲
  明：
  (一)原判決廢棄。
  (二)被上訴人應給付上訴人六百萬元，及自起訴狀繕本送達翌日起至清償日止，按週
    年利率百分之十計算之利息。
  (三)願供擔保，請准宣告假執行。
  被上訴人聲明：
  (一)上訴駁回。
  (二)如受不利判決，願供擔保請准宣告免假執行。
三上訴人主張東翰公司就系爭保險標的物，指定上訴人為受益人，向被上訴人投保系
  爭保險契約，保險期間、保險金額每一保險事故、保險單適用區域均如前述。嗣系
  爭保險標的由東翰公司於九十一年三月二十七日出租予全美公司，於高雄義守大學
  發生倒塌致生毀損等情，已據上訴人提出保險契約在卷可憑，且為被上訴人所不爭
  執，上開事實堪認為實在。上訴人另主張系爭保險標的物於出租他人使用期間因外
  來突發事件致毀損，被上訴人應負賠償責任等情，則為被上訴人所否認，並以前開
  情詞置辯。被上訴人究須否給付保險金，茲分述之：
  (一)系爭保險契約備註欄第二條承保範圍約定「1.依照商業動產流動綜合保險基本條
    款（下簡稱基本條款），承保於臺澎金馬間之內陸運送（含上下卸貨）及出租他
    人使用期間之臨時存放（以七天為限）。2.因火災、閃電、雷擊、爆炸引起之火
    災、運輸工具之碰撞、翻覆、出軌、鐵公路及橋樑隧道坍塌所致標的物之損失。
    3.裝卸貨於載運工具及吊運、安裝作業時人為不慎之毀損亦承保在內。」（原審
    卷第十一頁）。基本條款第一條約定「本公司對保險標的物在本保險單所載區域
    內，且在被保險人之營業處所外於下列情況因外來突發事件所致保險標的物之毀
    損或滅失，依照本保險契約之規定，負賠償責任：一正常運輸途中。二正常運輸
    途中之暫時停放，以不超過七天為限，但得經本公司之事前同意加批延長之。三
    修理保養期間。四操作使用期間。五委託他人加工處理期間。六委託他人銷售期
    間。七巡迴展示銷售期間。八出租於他們使用期間。」（原審卷第十三頁），另
    倉庫儲存特約條款約定：「茲特約定：一本保險單刪除基本條款第一章承保範圍
    第一條第一款第二、三、五、六項。」（原審卷第十六頁）。
  (二)依上開說明，本件承保範圍指基本條款第一條第一項第一、四、七、八款、備註
    欄第二條第二款「因火災、閃電、雷擊、爆炸引起之火災、運輸工具之碰撞、翻
    覆、出軌、鐵公路及橋樑隧道坍塌所致標的物之損失。」、第三款「裝卸貨於載
    運工具及吊運、安裝作業時人為不慎之毀損亦承保在內。」，無「新九一一恐怖
    主義除外不保附加條款」之情形，且符合基本條款第三條之規定，並無基本條款
    第二章特約承保事項及不保事項之情形而言。
  (三)被上訴人辯稱：系爭保險契約承保範圍限於備註欄第二條「承保範圍」第二款及
    第三款之規定所載情形云云，尚無足採。另按「解釋契約，固須探求當事人立約
    時之真意，不能拘泥於契約之文字，但契約文字業已表示當事人真意，無須別事
    探求者，即不得反捨契約文字而更為曲解。」已據最高法院十七年度上字第一一
    一八號著為判例。本件系爭保險契約承保範圍就契約文字已足表示當事人之真意
    ，此觀倉庫儲存特約條款約定：「茲特約定：一本保險單刪除基本條款第一章承
    保範圍第一條第一款第二、三、五、六項。」（原審卷第十六頁），已如前述，
    如依被上訴人主張，系爭保險契約承保範圍限於備註欄第二條「承保範圍」第二
    款及第三款之規定所載情形云云，則上開倉庫儲存特約條款之約定又何所指，是
    本件系爭保險契約承保範圍之約定，無須別事探求，反捨契約文字而做其他解釋
    ，被上訴人主張依當事人真意，本件保險契約承保範圍應做上開解釋云云，亦無
    可採。
  (四)依前所述，本件保險契約承保範圍包括保險基本條款第一條第一項第八款「出租
    於他人使用期間」，上訴人主張被保險人東翰公司將系爭保險標的物出租予全美
    公司使用於高雄義守大學校區時，發生倒塌致生毀損，依上開約定請求被上訴人
    給付保險金云云（原審卷第七頁－「：：依原證一所示保險單第一章承保範圍規
    定『出租於他人使用期間』）。惟按當事人主張有利於己之事實者，就其事實有
    舉證之責任，民事訴訟法第二百七十七條定有明文。依基本條款第一章「承保範
    圍」第一條約定「本公司對保險標的物在本保險單所載區域內，且在被保險人之
    營業處所外，於下列情況因外來突發事件所致保險標的物之毀損或滅失，依照本
    保險契約之規定，負賠償之責任。」、第三條約定「本保險單所承保之毀損滅失
    ，以保險標的物在本保險單約定之區域及有效期間內，直接因意外事故所致之損
    失為限。」等語，及第二章「特約承保事項及不保事項」第五條：「本公司對下
    列各種危險事故所致保險標的物之毀損滅失，除經特別載明外，不負賠償責任。
    ：：：」等語及該條所列各款不保情形，是上訴人主張被上訴人應負保險事故發
    生後之賠償責任，除應舉證證明系爭事故係發生於出租於他人使用期間外，尚須
    證明基本條款第三條、且無該基本條款第二章「特約承保事項及不保事項」第五
    條各款及備註欄第三條附加條款所載之不保情形。
  (五)基本條款第一條「：：因外來突發事件所致保險標的物之毀損或滅失：：」、第
    三條「：：直接因意外事故所致之損失為限。」，第二章「特約承保事項及不保
    事項」第五條：「本公司對下列各種危險事件所致保險標的物之毀損滅失，除經
    特別載明者外，不負賠償責任：：」，然上訴人迄未舉證證明究係因何外來突發
    事件所致保險標的物之毀損，以致無法證明造成系爭保險標的物倒塌之原因是否
    本件系爭保險契約所載之不保情況，依前揭說明，上訴人就其主張之事實不能證
    明，已難認被上訴人應負賠償之責。再依上訴人於本院改稱「事實上，系爭標的
    物之毀損，乃肇始於電視牆按（安）裝過程有綁紮不實所致」（本院卷(一)第三十
    三頁、第八十二頁、第二二○頁），足證系爭標的物之毀損或滅失非如上訴人於
    原審所稱係因不明之外來突發事故所致，而係因作業人員安裝過程綁紮不實所致
    （詳如後述），而作業人員安裝過程有綁紮不實之情形，亦非屬基本條款第三條
    「本保險單所承保之毀損滅失，以保險標的物在本保險單約定之區域及有效期間
    內，直接因意外事故所致之損失為限。」約定範圍，足證上訴人依基本條款第一
    項第八款之約定為本件之請求，於法無據。
  (六)另依上訴人所陳述之保險事故安裝綁紮不實一節，不符合基本條款第一條第一款
    「正常運輸途中。」第四款「操作使用期間。」、第七款「巡迴展示銷售期間。
    」之情形。亦不符備註欄第二條第二款「因火災、閃電、爆炸引起之火災、運輸
    工具之碰撞、翻覆、出軌、鐵公路及橋樑隧道坍塌所致標的物之損失。」之約定
    。
  (七)上訴人於本院主張系爭保險標的物之毀損，乃肇始於電視牆安裝過程有綁紮不實
    所致一節，雖為被上訴人所否認，惟證人莊志文於本院囑託臺灣板橋地方法院訊
    問時稱：「在我們把顯示幕放上去之後，鷹架就有一些往前傾斜，所以全美公司
    有在鷹架上拉兩條繩子綁在鷹架後方的樹上，我們隔天早上到現場時，就看到鷹
    架已經倒了，我們所置放的顯示幕也倒在操場上，全美公司所拉的兩條繩子已經
    斷了。」、「：：全美公司拉了繩子之後只是防止繼續前傾，原來前傾的現象還
    是繼續存在。」等語，有其筆錄在卷可憑（本院卷(一)第一六三頁、第一六四頁）
    ，證人謝志鴻於本院囑託訊問臺灣士林地方法院訊問時，稱：「：：在架設當時
    就有感覺鷹架有點浮動、不穩，我們有要求製作舞臺的公司補強，他們就另外拉
    了兩條麻繩，一邊各一條予以補強。」（本院卷第一七四頁），上訴人主張系爭
    保險標的物係因安裝時綁紮不實致毀損滅失，可堪認定，被上訴人否認系爭保險
    標的物之毀損係因綁紮不實所致云云，非屬可採。
  (八)上開系爭保險標的物係因安裝時綁紮不實致毀損滅失，該當於系爭保險契約備註
    欄第二條第三款「安裝作業時人為不慎之毀損」（原審卷第十一頁）。上訴人原
    非不得據此約定向被上訴人請求保險金，惟上開安裝時因綁紮不實致系爭保險標
    的物毀損滅失等情事，負責安裝綁紮工作者，不論係出於故意或過失而有綁紮不
    實之情形，承租人全美公司均須對出租人即本件被保險人負損害賠償責任（按上
    訴人係主張承租人租賃使用期間，發生保險標的物倒塌致毀損事件－原審卷第七
    頁，另參照民法第四百三十二條第一項、第二項前段「承租人應以善良管理人之
    注意，保管租賃物，租賃物有生產力者，並應保持其生產力。承租人違反前項義
    務，致租賃物毀損、滅失者，負損害賠償責任。」之規定，承租人須負損害賠償
    責任）。而依基本條款第二十三條之約定「被保險人於知悉發生損失時，應保留
    現場及被毀損保險標的物之原狀，並三以書面向對於該項損失負有責任之運送人
    、受託人或其他第三人要求賠償，並將該索賠文件副本及有關資料送交本公司。
    」（原審卷第十五頁），上訴人亦未舉證證明其已以書面向全美公司要求賠償，
    並將該索賠文件副本及有關資料送交被上訴人，上訴人仍不得向被上訴人請求給
    付保險金。
四又承保之事故發生，被上訴人理賠之金額將按其保險金額與事故發生時之標的物價
  值，兩者間的比例做為理算之基礎，若有不足額的情事，被上訴人僅按不足的比例
  負賠償責任等情，詳載於系爭保險單備註欄第四條、第五條及上訴人不爭執其真正
  之九十一年二月二十二日報價單（原審卷第六十一頁原證五）之特約事項內，此亦
  為本件系爭保險契約基本條款第二十三條載明被保險人於知悉發生損失之時，應立
  即通知被上訴人並提供被上訴人所需一切詳細資料，例如系爭保險標的物原始取得
  憑證、估修單、損失清單、出險現場照片、公司執照、保單等，並應對保險標的物
  之損失負舉證之責，以供被上訴人確認理賠事故發生及核算理賠金額之緣由。惟上
  訴人迄未提出被保險人或上訴人業已提出上開資料並提出理賠申請之證據。上訴人
  提出之訴外人光磊公司出具予要保人東翰公司而載明系爭保險標的物之維修總價為
  六百萬元之維修費用估價單影本一件及被保險人開立予光磊科技股份有限公司（下
  簡稱光磊公司）面額一百萬元之支票影本五紙等，均為私文書，經被上訴人否認其
  真正，參之民事訴訟法第三百五十七條之規定及最高法院四十一年度臺上字第九七
  一號判例意旨，應由上訴人就上開私文書之真正負舉證之責。上訴人於原審未舉證
  證明上開私文書之真正，於本院雖聲請訊問證人即光磊公司系統業務部經理陳輝超
  （本院卷(一)第一一五頁），證人陳輝超於本院到庭證稱：「（民國九十一年五月二
  日時證人任職於何公司？）光磊科技股份有限公司。」、「（光磊公司除生產、銷
  售系爭保險標的物外，是否亦有提供維修服務？）是。」、「（光磊公司對系爭保
  險標的物之維修服務係自行辦理仰或委外辦理？）自行辦理。」、「（是否有維修
  系爭二極體大型顯示幕保險標的物之技術與經驗？有無相關學經歷背景或資格認證
  ？）我是做業務的，並非是維修。沒有，也不用維修。」、「（〔提示原審卷第二
  十一頁原證四〕該維修費用估價單是否由你所製發？）是。」、「（〔提示原審卷
  第二十一頁原證四）估價單內於設備內容欄內所載與總價欄內所載之數額，相互間
  關係與估價標準為何？）估價標準是以數量及單價。」、「（請系爭保險標的物交
  由光磊公司估價時之毀損情形？）不記得。」、「（估價單內於設備內容欄內所載
  與總價欄內所載之數額，相互間關係與估價標準之判斷標準在何處而估價出來？）
  沒有一定之標準。」、「（一般送修的東西是送何處？）基本上是窗口是業務部，
  估價是業務部在做。對外是業務部，工程部會給我們資訊，至於是否要依據工程部
  的資訊，就是由我們業務部自己考量。基本上我會參考。」、「（是否公司有所製
  作的正式估價維修單？）沒有。只要我簽名就可以了。因為我是業務經理就有此權
  限。」、「（系爭維修是需要更換何種東西？）我們沒有列出來。價格是我主觀上
  定出來的。」、「（公司維修是否有一定的標準？）沒有一定標準。」、「（〔提
  示原審卷第一五０、一五一頁五張支票〕是否有看過？）我不記得。」、「（機器
  是否已修好？）當初我估價是六百萬元，因急得要用，所以叫只要我修到能勘用即
  可，我也收到一百多萬元，我並未修到六百萬元，只有修到勘用程度，所以並未欠
  我錢，其他部分就沒有報酬請求權。」等語，有陳輝超筆錄在卷可參（本院卷(一)第
  一三五頁至第一三九頁）。是依陳輝超證言，光磊公司並未修復至須花費六百萬元
  之程度，而上開支票，陳輝超已不復記憶，仍無由證明係真正。另上訴人於原審初
  稱「經第三人東翰公司委由專業廠商鑑估修復費用計需費陸佰萬元。」（原審卷第
  八頁），係指系爭保險標的物未經修復，如經修復須六百萬元，惟依上開陳輝超證
  言，系爭保險標的物已經光磊公司修復至勘用之程度，上訴人所稱須花費六百萬元
  修復，即屬無據。
五末按「民事訴訟如係由原告主張權利者，應先由原告負舉證之責，若原告先不能舉
  證，以證實自己主張之事實為真實，則被告就其抗辯事實即令不能舉證，或其所舉
  證據尚有疵累，亦應駁回原告之請求。」已據最高法院十七年上字第九一七號著有
  。本件上訴人既未舉證證明本件保險事故係發生於本件系爭基本條款第一章「承保
  範圍」第一條、第三條及備註欄第二條各款所載承保範圍內，且無基本條款第二章
  「特約承保事項及不保事項」第五條各款及備註欄第三條附加條款所載之不保情形
  ，又未舉證證明系爭保險標的物確有受損及受損之金額，亦未舉證證明系爭保險契
  約之被保險人或上訴人業已依基本條款第二十三條之規定提出相關資料及理賠之申
  請之證據等，業如前述，是上訴人依系爭保險契約之約定請求被上訴人給付六百萬
  元，及自起訴狀繕本送達之翌日起至清償日止，按週年利率百分之十計算之利息，
  核屬無據，應予駁回。上訴人所為假執行之聲請，因前揭訴之駁回而失所依附，應
  併予駁回。原審為上訴人敗訴之判決，並駁回其假執行之聲請，核無不合。上訴意
  旨指摘原判決不當，求予廢棄改判，為無理由，應予駁回。
六本件因事證已臻明確，兩造其餘攻擊、防禦方法及所為之立證，與判決之結果不生
  若何影響，無庸再逐一予以論究，合併敘明。
據上論結，本件上訴為無理由，依民事訴訟法第四百四十九條第一項、第七十八條判
決如主文。
中　　　華　　　民　　　國　　九十三　　年　　　八　　　月　　　三　　　日
                              民事第一庭
                                  審判長法  官  尤  豐  彥
                                        法  官  陳  金  圍
                                        法  官  湯  美  玉
正本係照原本作成。
如不服本判決，應於收受送達後二十日內向本院提出上訴書狀，其未表明上訴理由者
，應於提出上訴後二十日內向本院補提理由書狀（均須按他造當事人之人數附繕本）
上訴時應提出委任律師或具有律師資格之人之委任狀；委任有律師資格者，另應附具
律師資格證書及釋明委任人與受任人有民事訴訟法第四百六十六條之一第一項但書或
第二項（詳附註）所定關係之釋明文書影本。
中　　　華　　　民　　　國　　九十三　　年　　　八　　　月　　　三　　　日
                                        書記官  賴  淑  真
附註：
民事訴訟法第四百六十六條之一（第一項、第二項）：
對於第二審判決上訴，上訴人應委任律師為訴訟代理人。但上訴人或其他法定代理人
具有律師資格者，不在此限。
上訴人之配偶、三親等內之血親、二親等內之姻親，或上訴人為法人、中央或地方機
關時，其所屬專任人員具有律師資格並經法院認為適當者，亦得為第三審訴訟代理人
。
